# Walisson Marques Oliveira

(64)99238-0767 | **E-mail:** walissonmrqs@gmail.com Rua Javaé, nº 47, Jardim Iguaçu - Goiatuba, GO 75600-000

Comercial e/ou técnica.

AREA DE INTERESSE RESUMO PROFISSIONAL

Profissional empenhado, proativo e focado nas metas propostas. Tenho vivência em campo, bom relacionamento interpessoal e sei lidar com as adversidades do dia a dia. Experiencia na área de vendas e assistência técnica em sementes, irrigação e produção em fazenda. Competências avançadas em dedicação, aprendizagem e profissionalismo.

## HISTÓRICO PROFISSIONAL

#### **ASSISTENTE TÉCNICO COMERCIAL**

06/2020 - 12/2020

#### Caraíba Sementes LTDA | Goiatuba, Goiás

Representação e Assistência Técnica Comercial, com a responsabilidade de realizar treinamentos nos canais de distribuição e realização de consutorias no dia a dia com os vendedores dos parceiros, gerando demando de vendas e principalmente pós venda, desenvolvimento de produto e mercado. Mapeamento e geração de demanda de futuros clientes finais e distribuidores.

#### **ESTAGIÁRIO**

07/2019 – *08/2019* 

#### TopoAgro Engenharia | Goiatuba, Goiás

Acompanhava o responsavel da empresa em suas atividades diarias, como: Medição de terrenos para construção de casas; medição de talhões para agricultura de precisão, serviços em usina na area de topografia.

#### **ESTAGIÁRIO**

01/2018 - 02/2018

#### Grupo Agropecuária Serrana | Caldas Novas, GO

Auxiliava nas tarefas a serem desenvolivdas na fazenda. Acompanhava o agronomo responsavel em monitorar a lavoura de soja para possiveis aplicações fitossanitário. Ajudava a fazer a aplicação fitossanitário no uniporte Patriot Case que tinha na fazenda e fazia o asbtecimento do mesmo.

#### **JOVEM APRENDIZ**

07/2014 - 12/2014

#### Magnelson Agrícola LTDA | Goiatuba, GO

Atuava no setor da mecânica da empresa. Estava em contato direto com os mecânicos e com o departamento admnistrativo da mecânica. Desenvolvia atividades do escritório e auxiliava os mecânicas na oficina. Fazia todo o controle de ferramentas, contagem das mesmas e organizava todas; Abertura de Ordens de serviços; organizava todo o controle dos carros da empresa.

## FORMAÇÃO ACADÊMICA

### Bacharelado em Engenharia Agrícola Instituto Federal Goiano – Campus Urutaí, Urutaí-GO

03/2016 - 12/2020

#### COMPETÊNCIAS

- Vivência em Campo
- Facilidade em trabalhar em grupo
- Conhecimento em AutoCad e QGis
- Curso básico Power BI
- Inglês intermediário
- Curso Excel avançado
- Pacote Office

# INFORMAÇÕES ADICIONAIS

- Participação em Projetos de Pesquisa, durante a graduação
- Experiência em Laboratório
- Experiência com Irrigação: Pivô Central, localizada e aspersão.
- Conhecimento em Armazenamento de grãos e Energização Rural.
- Conhecimento na região Sul/Sudeste Goiano, e um pouco do pontal do Triângulo mineiro
- Disponibilidade para viagens e mudança de cidade e/ou estado